【裁判字號】    97,簡上,198
【裁判日期】    970717
【裁判案由】    電子遊戲場業管理條例
【裁判全文】
臺灣高雄地方法院刑事判決             97年度簡上字第198號
上  訴  人  乙○○
即  被  告
上列上訴人因電子遊戲場業管理條例案件，不服本院高雄簡易庭
96年度簡字第7325號中華民國97年1 月18日第一審簡易判決（臺
灣高雄地方法院檢察署檢察官聲請簡易判決處刑案號：96年度偵
字第27739 號）提起上訴，本院管轄之第二審合議庭判決如下：
    主  文
上訴駁回。
    事  實
一、乙○○前於民國95年間，因竊盜案件，經法院判處有期徒刑
    5 月確定，於96年4 月9 日執行完畢。詎仍不知悔改，於96
    年6 月下旬某日起，擔任高雄市○○區○○路88號「佶徠超
    商」負責人，並自96年7 月5 日起，僱用郭美伶（另經檢察
    官為緩起訴處分）擔任早班店員，時薪新台幣80元。然乙○
    ○與郭美伶均未獲電子遊戲場業之主管機關核准經營電子遊
    戲場業，仍共同基於經營電子遊戲場業之犯意聯絡，先由乙
    ○○於96年7 月初某日，在上開超商左後方小房間內擺設電
    腦變異體型式之電子遊戲機「決戰網」（水果盤）2 台（僅
    1 台有插電營業），以客人至超商消費每滿200 元可免費打
    玩1 小時之方式，由郭美伶負責在櫃臺審核客人消費是否確
    滿200 元，若已滿200 元即可進入小房間內打玩機台，乙○
    ○與郭美伶即以此方式未獲允許而經營電子遊戲場業。嗣於
    96年7 月18日12時許，適有顧客黃志寬在上開超商打玩時，
    為警當場查獲，並扣得電腦主機1 台、電腦螢幕1 台、鍵盤
    1 個、介面卡1 個等物。
二、案經台灣高雄地方法院檢察署檢察官自動檢舉聲請簡易判決
    處刑。
    理  由
壹、證據能力部分：按被告以外之人於審判外之陳述雖不符刑事
    訴訟法第159 條之1 至之4 等4 條之規定，而經當事人於審
    判程序同意作為證據，法院審酌該言詞陳述或書面陳述作成
    時之情況，認為適當者，亦得為證據，刑事訴訟法第159 條
    之5 第1 項定有明文。其立法意旨在於傳聞證據未經當事人
    之反對詰問予以核實，原則上先予排除，惟若當事人已放棄
    反對詰問權，於審判程序中表明同意該等傳聞證據可作為證
    據，基於尊重當事人對傳聞證據之處分權，及證據資料愈豐
    富，愈有助於真實發見之理念，且強化言詞辯論主義，使訴
    訟程序得以順暢進行，上開傳聞證據亦具有證據能力。經查
    本件證人郭美伶、黃志寬於檢察事務官訊問中所為之陳述，
    其性質雖屬傳聞證據，又查無符合同法第159 條之1至 之4
    等前4 條之情形，但其等所為之上開訊問筆錄內容，經檢察
    官及被告於本院審判程序中同意將其等之陳述作為證據，本
    院審酌其等於警訊之陳述與待證事實具有關聯性，作為本案
    之證據亦屬適當，爰認其等上開證言均具有證據能力，而得
    作為本件認定犯罪事實之證據。
貳、實體部分：
一、訊之被告乙○○於準備程序中對於開設上開「佶徠超商」，
    並僱用郭美伶為店員，及超商內擺設上開電子遊戲機台一事
    固不諱言，惟矢口否認有何擅自擺設電子遊戲機供人把玩之
    犯行，辯稱：上開超商係伊與丙○○合夥開設，機台係丙○
    ○與甲○○洽談擺設，在查獲前一天丙○○有告訴伊，伊並
    未同意，且伊要求丙○○將機台搬走云云。惟查，本件業據
    證人郭美伶於偵查中檢察事務官訊問時證述稱：係受僱於被
    告在上開超商工作，被告告知伊，客人來店內買200 元商品
    即可免費玩店內所擺設之電子遊戲機台等語明確（見偵一卷
    第9 頁），另查證人黃志寬亦於偵查中檢察事務官訊問時證
    述稱：伊拿20 0元發票讓郭美伶看過後就進去玩電子遊戲機
    台等語明確（見偵一卷第9 頁），此外，證人甲○○亦於本
    院審理中證述稱：並未與丙○○在上開超商內擺設電子遊戲
    機台等語無誤（見審卷第54頁），被告所辯顯係卸責之詞，
    不足採信，此外復有電腦主機1 台、電腦螢幕1 台、鍵盤1
    個、介面卡1 個扣案可憑；從而，罪證明確，被告犯行堪以
    認定。
二、核被告所為，係違反電子遊戲場業管理條例第15條之未依電
    子遊戲場業管理條例規定辦理營利事業登記者，不得經營電
    子遊戲場業之規定，應依同條例第22條之規定論處。又被告
    未經許可在96年6 月下旬起至同年7 月18日查獲止，於同址
    經營電子遊戲場之行為，係基於同一之經營電子遊戲場為業
    務之犯意，而反覆所為之行為，乃實質上一罪，應僅論以一
    罪。被告與郭美伶間，就上開犯行，有犯意聯絡及行為分擔
    ，應論以為共同正犯。又被告曾受如上開事實欄所述有期徒
    刑決執行完畢，有台灣高等法院被告前案紀錄表1 份在卷可
    參，其於執行完畢後，5 年內故意再犯有期徒刑以上之本罪
    ，為累犯，應依刑法第47條第1 項之規定，加重其刑。
三、原審乃依刑法電子遊戲場業管理條例第15條、第22條，刑法
    第11條前段、第28條、第47條第1 項，並審酌被告已有違反
    電子遊戲場業管理條例之犯罪前科，復不知悔，仍未向主管
    機關申請營利事業登記，即擅自經營電子遊戲場業，妨害主
    管機關對於電子遊戲場業之管理，惟念其僅陳列機台數量不
    多，且經營時間不長，尚查無有何重大之獲利情事及所犯情
    節尚屬輕微等一切情狀，量處有期徒刑6 月，並諭知以1000
    元折算1 日之易科罰金折算標準。扣案之電腦主機、電腦螢
    幕、鍵盤及介面卡各1 台，均係被告所有，且係供犯罪所用
    之物，應依刑法第38條第1 項第2 款規定，宣告沒收。經核
    其認事用法均無違誤，量刑亦屬允當。被告以其並未擺設上
    開電子遊戲機台之犯行提起上訴，指摘原判決不當，為無理
    由，應予駁回。
參、程序方面：本件被告經合法傳喚，無正當之理由不到庭，爰
    不待其陳述，逕行判決，併此敘明。
據上論斷，應依刑事訴訟法第455 條之1 第1 項、第3 項、第36
8條、第371條，判決如主文。
中    華    民    國    97    年    7     月    17    日
                  刑事第四庭    審判長法  官  陳  箐
                                      法  官  王參和
                                      法  官  林俊寬
以上正本證明與原本無異。
不得上訴。
中    華    民    國    97    年    7     月    18    日
                                      書記官  林香如
附錄本判決論罪科刑之法條：
《電子遊戲場業管理條例第15條》
未依本條例規定辦理營利事業登記者，不得經營電子遊戲場業。
《電子遊戲場業管理條例第22條》
違反（本法）第15條規定者，處行為人1 年以下有期徒刑、拘役
或科或併科新臺幣50萬元以上250 萬元以下罰金。


司法院資訊處製作；財團法人民間司法改革基金會備份。
